臺灣新竹地方法院民事簡易判決　　　　 94年度竹簡字第348號
原　　　告　新竹國際商業銀行股份有限公司
法定代理人　乙○○
訴訟代理人　丙○○
被　　　告　甲○○
上列當事人間返還消費借貸款事件，本院於民國94年4月26日辯
論終結，判決如下：
    主  文
被告應給付原告新台幣貳拾壹萬柒仟肆佰參拾伍元，及其中新台
幣貳拾萬玖仟肆佰捌拾伍元部分自民國九十四年一月一日起至清
償日止，按日息萬分之五點四五計算之利息，並自民國九十四年
一月一日起至清償日止，逾期六個月者，按上開利率百分之十，
超過六個月者，按上開利率百分之二十計算之違約金。
原告其餘之訴駁回。
訴訟費用由被告負擔。
本判決第一項得假執行。
    事實及理由
一、事實摘要：
（一）原告主張：被告於民國（下同）91年4月間向原告申請信
      用卡，與原告訂立信用卡申請書及約定條款，依約定被告
      得於原告之特約商店記帳消費，但應依原告寄發之信用卡
      交易明細暨繳款通知書所定之方式及繳款期限前繳款，並
      得選擇循環信用方式彈性付款，每月最低付款額為信用額
      度內消費（含預借現金）金額百分之2（不得低於新台幣
      1000元），再加上超過信用額度之消費（含預借現金）金
      額，以及循環信用貸款利息、遲延利息與其他手續費等。
      循環信用貸款利息則自各筆帳款入帳日起，以日息萬分之
      5.45計算至完全付清之日止。倘被告有遲延繳款或其他違
      約情事，原告得停止其循環信用，被告即喪失期限利益，
      應一次全數清償；且如逾期未付，亦應自各筆帳款入帳日
      起，按日息萬分之5.45計算遲延利息，並按逾期未繳清之
      餘額計付違約金；又未能於規定期限內付清每月最低付款
      額，被告亦喪失期限利益，並就其全部應付帳款一次全數
      付清。詎被告持用該卡陸續消費及預借現金，然並未依約
      繳付每月最低付款額，至93年12月31日止，尚欠預借現金
      、消費款總額新台幣（下同）209,485元、逾期（循環）
      利息7,400元、手續費550元等，合計217,435元之帳款未
      予繳納，依前述已喪失期限之利益，應一次繳清，然屢經
      催討仍不獲清償，爰依信用卡消費借貸之法律關係起訴請
      求被告給付等情。
（二）被告經合法通知，未於言詞辯論期日到場，亦未提出書狀
      作何聲明或陳述。
二、程序部分：
（一）按當事人得以合意定第一審管轄法院，民事訴訟法第二十
      四條第一項前段定有明文；查本件依據兩造簽訂之信用卡
      約定條款第二十五條約定，有關被告因信用卡契約致涉訟
      者，雙方合意以本院為第一審管轄法院，有該信用卡約定
      條款一份在卷可按，是本件被告之住所雖非在本院轄區，
      惟基於上開說明，本院對本件訴訟自有管轄權，合先敘明
      。
（二）被告經合法通知，未於言詞辯論期日到場，核無民事訴訟
      法第三百八十六條各款所列情形，爰依原告之聲請，准由
      其一造辯論而為判決。
三、實體部分：
（一）原告主張前揭被告有向原告申請信用卡陸續消費及積欠消
      費款（含預借現金）、逾期（循環）利息、手續費之事實
      ，業據其提出與其所述相符之信用卡申請書及信用卡約定
      條款影本各一份、信用卡帳單明細及信用卡應收帳款明細
      表、被告之
      ，亦未提出任何有利於己之聲明、陳述或證據，以供本院
      審酌，參諸原告提出之證據，自堪信原告此部分之主張為
      真實，是原告就主張被告應給付積欠之款項共217,435元
      ，及其中消費款（含預借現金）209,485元部分自94年1月
      1日起至清償日止，按約定利率即年息萬分之5.45計算之
      利息部分，即屬有理由，應予准許。惟原告就前開積欠之
      消費款（含預借現金）部分，另請求自94年1月1日起至清
      償日止，按月給付800元違約金乙節；經查原告此部分主
      張違約金之約定，係於93年11月1日始作之調整，在調整
      前之約定則為自逾期之日起至清償日止，在6個月內者，
      按約定利率百分之10，超過6個月者，按約定利率百分之
      20 計算違約金，有原告提出之修正前約定條款及約定條
      款修正前後對照表各一份為證；惟原告自認被告持用系爭
      信用卡之有效期間為93年8月至95年8月，而此卡係在原申
      請信用卡期滿後再申請之續卡，足見被告在經原告續核發
      系爭信用卡時，原告尚未就違約金之約定為調整，而既然
      原告在核定發卡時，決定該信用卡之有效期間為二年，則
      在持卡人之認知，在此二年有效期間，相關權利義務規範
      ，除經兩造同意變更外，即應依核卡時之約定條款約定自
      明；而查修正前之約定條款第27條亦約定：「就本契約或
      其他附件各項約定如有未盡事宜，應由雙方另行協議訂定
      之」等語，亦足見在系爭信用卡約定之有效期間，即令認
      為原約定有不完足之處，亦須經過兩造之另行協議始可。
      而查原告銀行在系爭信用卡有效期間內，竟以自行調高違
      約金方式變更原本之約定，而此項調整雖有通知被告，惟
      被告所可選擇者，除剪卡繳回以提前終止信用卡契約外，
      如於原告所定期間內未予回應，即只能被視為同意此項變
      更，而須承受較諸原約定更不利之約定，則原告此項作為
      ，不僅明顯違反前開約定條款第27條約定，亦對於消費者
      即被告顯不公平，而應認不生效力；且茍原告此部分進行
      修改約定之方式可行，無異可認契約之任何一方，均可在
      契約有效期間任意變更相關約定，並通知他方是否同意，
      如他方在一定期間內未作回應，即適用逕行修改之約定，
      而使契約應經由雙方當事人達成意思表示一致之精神破壞
      殆盡，當非企業經營者當為之道；是本院認為縱被告就原
      告前開違約金調整通知未予回應，亦不能認為被告業已同
      意而得成為兩造契約內容之一部，而有關違約金之約定，
      自仍應適用調整前之約定自明，從而原告就本件違約金部
      分之請求，在超過原約定範圍部分，即應認無理由，而應
      予駁回。
（二）從而，原告依消費借貸及兩造信用卡契約之法律關係，訴
      請被告給付如主文第一項所示之金額、利息及違約金部分
      ，即無不合，應予准許；至超過上開範圍部分，則屬無據
      ，應予駁回。
四、本件係依民事訴訟法第四百二十七條第一項適用簡易訴訟程
    序所為被告部分敗訴之判決，就被告敗訴部分，爰依職權宣
    告假執行。
五、據上論結：本件原告之訴為一部有理由，一部無理由，依民
    事訴訟法第四百三十六條第二項、第三百八十五條第一項前
    段、第七十九條、第三百八十九條第一項第三款，判決如主
    文。
中　　華　　民　　國　　94　　年　　5 　　月　　3 　　日
                  新竹簡易庭    法　官　李承訓
以上正本係照原本作成。
如對本判決上訴，須於判決送達後20日內向本院提出上訴狀。
中　　華　　民　　國　　94　　年　　5 　　月　　5 　　日
                                書記官　吳玉蘭
